---
title: An R Markdown document converted from "Installationsanleitung.ipynb"
output: html_document
---

# R installieren

## Basis R

Vorkompilierte R-Pakete für die gängigsten Betriebssysteme können auf der Webseite des [Comprehensive R Archive Network (CRAN)](https://cran.r-project.org/) heruntergeladen werden.
Alternativ kann R auch über einen Paketmanager (z.B. [Anaconda](https://docs.anaconda.com/anaconda/user-guide/tasks/using-r-language/), [Chocolatey](https://community.chocolatey.org/packages/R.Project), [APT](https://sites.psu.edu/theubunturblog/installing-r-in-ubuntu/), etc.)
Bei Problemen mit der Installation unter Windows finden sich [hier](https://cran.r-project.org/bin/windows/base/) weiterführende Informationen.


## Zusätzliche Pakete

Zusätzliche R Pakete können über den in `base` enthaltenen Paketmanager direkt von einem CRAN Repositoriumsserver heruntergeladen werden.
Dies geschieht durch Ausführen des Befehls `install.packages()`.
Beim ersten Mal kann ein naheliegender CRAN-Server ausgewählt werden.

Alle für den Workshop notwendigen Pakete sind im Metapaket `tidyverse` enthalten.
Hierbei handelt es sich um eine Sammlung von Text- und Datamining Werkzeugen die zum Teil stark von den grundlegenden R Konzepten abweichen. Folgende Eingabe auf der R-Eingabeaufforderung installiert die `tidyverse`-Pakete:

```{r}
install.packages("tidyverse")
```

## Integrated Development Environment

Nach der Installation von R steht normalerweise nur der R Interpreter und der Kommandozeilenzugriff darauf zur Verfügung.
Um eine effizientere Nutzung und komplexeren Code zu ermöglichen können entweder auf dem System vorhandene IDEs () oder Editoren () verwendet werden.

Im Seminar wird das Jupyter Notebook als grafische Benutzeroberfläche und Entwicklungsumgebung genutzt.
Die Unterlagen werden sowohl als Jupyter Notebook als auch als Plaintext (Markdown) und PDF Dateien zur Verfügung gestellt werden.

# Dokumentation und Tutorials

* [The R Manuals](https://cran.r-project.org/manuals.html). Hier insbesondere „An Introduction to R“ und „R Installation and Administration“.
* 

```{r}
help(stringr)
```

